臺灣宜蘭地方法院刑事判決　　　　　　　　94年度訴字第45號
公　訴　人　臺灣宜蘭地方法院檢察署檢察官
被　　　告　甲○○　男　45歲.
上列被告因違反毒品危害防制條例案件，經檢察官提起公訴（93
年度毒偵字第1288號）及移送併辦（94年度毒偵字第121 、148
號），本院合議庭裁定由受命法官進行簡式審判程序，爰不經通
常程序，判決如下：
    主  文
甲○○連續施用第一級毒品，累犯，處有期徒刑玖月，扣案之第
一級毒品海洛因貳包（淨重分別為零點零壹公克及零點壹貳公克
、包裝重分別為零點貳伍公克及零點壹玖公克）及裝有海洛因殘
渣之塑膠袋肆只沒收銷燬之；注射針筒玖支沒收之。
    事  實
一、甲○○前因施用毒品案件，經觀察、勒戒後，認有繼續施用
    毒品傾向，續執行強制戒治期滿後，業經臺灣宜蘭地方法院
    檢察署檢察官於民國91年7 月3 日以91年度戒毒偵字第16號
    為不起訴處分確定。又前因違反肅清煙毒條例、麻醉藥品管
    理條例等案件，分別經本院判處有期徒刑3 月、4 年及8 月
    ，經撤銷假釋執行殘刑及合併執行結果，於93年8 月1 日縮
    刑期滿執行完畢出監。詎仍不知悔改，竟基於施用第一級毒
    品海洛因（下稱海洛因）之概括犯意，自93年10月間某日起
    至94年2 月28日左右某時止，均在其位於宜蘭縣宜蘭市○○
    路38巷1 弄61-2號住家、同市○○路112 巷1 弄22號住家、
    中山公園、及位於宜蘭縣宜蘭市之友人住家等處所，以注射
    針筒或攙入香煙內之方式，連續施用海洛因多次。嗣其於93
    年11月7 日（公訴人誤植為17日）下午9 時40分許，經警採
    尿送驗結果呈嗎啡陽性反應；於94年1 月18日下午10時50分
    許，在宜蘭縣員山鄉○○○路與復興路口，為警查獲，並扣
    得海洛因1 包（驗後淨重0.12公克、包裝重0.19公克）、注
    射針筒4 支；再於94年1 月27日上午1 時許，在宜蘭縣宜蘭
    市○○路38巷1 弄61-2號為警查獲，並扣得海洛因1 包（驗
    後淨重0.01公克，包裝重0.25公克）、內裝有海洛因殘渣之
    塑膠袋4 只、注射針筒5 支，因而知悉上情。
二、案經宜蘭縣警察局宜蘭分局報請臺灣宜蘭地方法院檢察署檢
    察官偵查起訴暨報請同署檢察官移送併辦。
    理  由
一、訊據被告甲○○對於上揭時地多次施用海洛因，並為警查獲
    之事實自白不諱，且被告於93年11月7 日下午9 時40分許經
    警採尿送驗結果，呈嗎啡陽性反應，有宜蘭縣警察局宜蘭分
    局列管毒品人口尿液檢體採集送驗紀錄表、慈濟大學濫用藥
    物檢驗中心檢驗總表各1 份附卷可稽。又查，為警分別於94
    年1 月18日下午10時50分許及同月27日上午1 時許所扣得疑
    似毒品之白粉計2 包，經送請法務部調查局鑑定之結果，確
    為海洛因，有該局94年2 月24日調科壹字第300001244 號、
    同日調科壹字第300001248 號鑑定通知書各1 紙附卷可參。
    此外，並有裝有海洛因殘渣之塑膠袋4 只、注射針筒共9 支
    扣案可佐，是被告自白施用海洛因之犯行，與事證相符。又
    被告前因施用毒品案件，經觀察、勒戒後，認有繼續施用毒
    品傾向，續執行強制戒治期滿後，業經臺灣宜蘭地方法院檢
    察署檢察官於91年7 月3 日以91年度戒毒偵字第16號為不起
    訴處分確定等情，有上開該署不起訴處分書、臺灣高等法院
    被告前案紀錄表存卷足佐。綜上所述，本件事證已臻明確，
    被告施用海洛因之犯行洵堪認定，應依法論科。
二、核被告所為，係犯毒品危害防制條例第10條第1 項施用第一
    級毒品罪。而其施用毒品前所持有第一級毒品之低度行為，
    業已為施用毒品之高度行為所吸收，不另論罪。被告先後多
    次施用海洛因之犯行，時間緊接，方法相同，觸犯構成要件
    相同之罪，顯係基於概括犯意為之，應依刑法第56條連續犯
    之規定，論以1 罪，並加重其刑。公訴人雖僅就被告於93年
    11月7 日下午9 時40分許往前回溯24小時內某時施用海洛因
    之犯行提起公訴，然檢察官就犯罪事實一部起訴者，其效力
    及於全部，本件被告於上開時間外施用海洛因之犯罪事實，
    與起訴事實有連續犯之關係，已如前述，本院自應就屬於裁
    判上1 罪之其餘犯行，包括公訴人移送併辦部分，一併加以
    裁判，附此敘明。次查，被告有前揭事實欄所指之犯罪科刑
    及執行情形，業經被告供明在卷，且有臺灣高等法院被告前
    案紀錄表在卷可資佐憑，其於有期徒刑執行完畢後5 年內再
    犯法定刑有期徒刑以上之本罪，應依刑法第47條累犯之規定
    ，遞加重其刑。爰審酌被告之前科素行、不思戒除毒癮，再
    犯本件施用毒品犯行、犯罪後坦白承認、施用毒品核屬自損
    身命之犯罪態樣，惟對社會治安仍有潛在危害及施用情形等
    一切情狀，量處如主文所示之刑，以示懲戒。扣案之海洛因
    2 包（淨重分別為0.11公克及0.12公克、包裝重分別為0.25
    公克及0.19公克）及裝有海洛因殘渣之塑膠袋4 只，爰依毒
    品危害防制條例第18條第1 項前段之規定，沒收銷燬之。扣
    案之注射針筒9 支，為被告所有，並供其犯罪所用，業據被
    告供明在卷，爰依刑法第38條第1 項第2 款沒收之。
據上論斷，應依刑事訴訟法第273 之1 第1 項、第299 條第1 項
前段，毒品危害防制條例第10條第1 項、第18條第1 項前段，刑
法第11條前段、第56條、第47條、第38條第1 項第2 款，判決如
主文。
本案經檢察官陳嘉瑜到庭執行職務
中　　華　　民　　國　　94　　年　　3 　　月　　28　　日
                  刑事第四庭法  官   郭淑珍
以上正本證明與原本無異。
如不服本判決，應於判決送達後10日內向本院提出上訴狀（應抄
附繕本）。
                            書記官   林秀麗
中　　華　　民　　國　　94　　年　　3 　　月　　30　　日
附錄法條：
毒品危害防制條例第10條第1項
施用第一級毒品者，處六月以上五年以下有期徒刑。
